【裁判字號】    95,上訴,2927
【裁判日期】    950831
【裁判案由】    毒品危害防制條例
【裁判全文】
臺灣高等法院刑事判決                95年度上訴字第2927號
上  訴  人
即  被  告  甲○○
上列上訴人因違反毒品危害防制條例案件，不服臺灣板橋地方法
院95年度易字第979號，中華民國95年6月30日第一審判決（起訴
案號：臺灣板橋地方法院檢察署95年度毒偵字第2228號及移送原
審併辦案號：同署95年度毒偵字第3417號），提起上訴，本院判
決如下：
    主  文
上訴駁回。
    事實及理由
一、本案經本院審理結果，認第一審判決被告甲○○連續施用第
    二級毒品，累犯，處有期徒刑捌月，認事用法及量刑均無不
    當，應予維持，並引用第一審判決書記載之事實、證據及理
    由（如附件）。
二、被告上訴意旨以原審量刑太重，指摘原判決不當。惟查被告
    曾因施用毒品案件，經原審以91年度毒聲字第2673號裁定送
    觀察、勒戒後，認無繼續施用毒品之傾向，經臺灣板橋地方
    法院檢察署檢察官於92年7月30日以92年度毒偵字第2254 號
    、92年度毒偵緝字第303號為不起訴處分確定。又於93 年間
    因違反毒品危害防制條例案件，經原審於93年9月30 日以93
    年度簡字第2620號判處有期徒刑五月，於93年10月28日確定
    ，於94年1月6日易科罰金執行完畢。猶不知悔改，於觀察、
    勒戒執行完畢釋放後五年內，復基於施用第二級毒品甲基安
    非他命之概括犯意，連續施用第二級毒品甲基安非他命多次
    。且於94年11月4日上午7時30分許，在臺北縣土城市○○街
    253巷38號為警查獲後；又於95年3月22日下午2 時許，在臺
    北縣新莊市○○街48巷11號1 樓為警查獲，可見被告一直未
    戒絕施用第二級毒品，原審量處被告有期徒刑八月，尚屬適
    當，並無過重之情形，本件被告上訴為無理由，應予駁回。
三、又被告行為後，刑法業於94年1月7日修正公布，並於95年7
    月1 日施行，修正後之刑法業已刪除第56條連續犯之規定，
    此刪除雖非犯罪構成要件之變更，但顯已影響行為人刑罰之
    法律效果，自屬法律有變更，依新法第2條第1項規定，比較
    新、舊法結果，仍應適用較有利於被告之行為時法律即舊法
    論以連續犯（最高法院95年第8 次刑事庭會議決議參照）。
    又行為後法律有變更者，依修正前刑法第2條第1項之規定，
    以適用裁判時法為原則，如行為時法有利於行為人，則例外
    適用行為時法；依修正後刑法第2條第1項規定，以適用行為
    時法為原則，惟如裁判時法有利於行為人，則例外的適用裁
    判時法。以往實務見解，認原判決未及比較適用新舊法時，
    上訴後，雖比較結果以舊法有利於行為人，而原判決別無其
    他撤銷事由，仍應由本院以此為由撤銷改判。惟修正後之規
    定係以適用行為時法為原則，因此原判決雖未及比較適用，
    然上訴本院後，經比較新舊法，行為後之法律並非較有利於
    行為人，仍應適用行為時法，則原判決適用行為時法即無不
    當，自不構成撤銷之事由，併予敘明。
據上論斷，應依刑事訴訟法第373條、第368條，判決如主文。
本案經檢察官李良忠到庭執行職務。
中    華    民    國    95    年    8     月    31    日
                    刑事第三庭  審判長法  官  許國宏
                                      法  官  許增男
                                      法  官  楊貴志
以上正本證明與原本無異。
不得上訴。
                                      書記官  顧哲瑜
中    華    民    國    95    年    8     月    31    日
附錄本案論罪科刑法條全文
毒品危害防制條例第10條
施用第一級毒品者，處六月以上五年以下有期徒刑。
施用第二級毒品者，處三年以下有期徒刑。


司法院資訊處製作；財團法人民間司法改革基金會備份。
